【裁判字號】    99,上易,1099
【裁判日期】    991208
【裁判案由】    竊盜
【裁判全文】
臺灣高等法院刑事判決                99年度上易字第1099號
上  訴  人  臺灣板橋地方法院檢察署檢察官
被      告  張世海
上列上訴人因被告竊盜案件，不服臺灣板橋地方法院98年度易字
第2427號，中華民國99年2 月26日第一審判決（起訴案號：臺灣
板橋地方法院檢察署98年度偵字第5311號、第18554 號），提起
上訴，本院判決如下：
    主  文
原判決撤銷。
張世海竊盜，累犯，處有期徒刑拾月，扣案手套壹雙沒收；又竊
盜，累犯，處有期徒刑拾壹月；應執行有期徒刑壹年柒月，扣案
手套壹雙沒收。
    事  實
一、張世海前有多次竊盜前科，最近二次曾因犯竊盜罪，經臺灣
    板橋地方法院以94年度簡字第2327號判決判處有期徒刑5 月
    ；再因犯竊盜罪，經臺灣士林地方法院以94年度易字第767
    號判決判處有期徒刑6 月，上訴後經本院以94年度上易字第
    2126號判決駁回上訴確定；上開二案經臺灣板橋地方法院以
    95年度聲字第942 號裁定定應執行有期徒刑10月確定，送監
    執行後於民國95年11月14日因縮短刑期執畢出監（於本件構
    成累犯）。詎其仍不知悔改，意圖為自己不法之所有，又為
    下列2 件竊盜犯行：
  (一)其於97年10月11日上午10時許，在臺北縣樹林市○○街276
    號前，以為避免留下指紋而雙手戴手套之方式，竊取陳妤柔
    所有之車號5731-JC 號自用小貨車得手。
  (二)其另於98年1 月12日前之某時許，在臺北縣板橋市○○路15
    5 巷27號前，以不明方式，竊取李進居所有之車號DA-3437
    號自用小貨車得手。
二、嗣經被害人鍾淵學（5731-JC 號自用小貨車使用人）、李進
    居（DA-3437 號自用小貨車車主）報警處理，經警於98年2
    月1 日下午4 時35分許在臺北縣板橋市○○○路○ 段301 巷
    41弄環河公園內尋得車號5731-JC 號自用小貨車，並在該車
    車內前座手煞車下扣得張世海所有供其犯前開竊盜5731-JC
    號所用之手套1 雙，將該手套送鑑結果，發現與張世海檔存
    之DNA –STR 型別相符；警方又於98年6 月16日上午11時50
    分許，在臺北縣板橋市○○路○ 段52號前尋得車號DA-3437
    號自用小貨車，並在該車車內排檔桿後菸盒內採集到香菸1
    支，送請比對後，發現與被告之DNA-STR 型別相符，而悉上
    情。
三、案經臺北縣政府警察局板橋分局報告臺灣板橋地方法院檢察
    署檢察官偵查起訴。
    理  由
壹、證據能力：
    本案以下所引用之卷證資料（包含人證與文書證據、物證等
    ），並無證據證明係公務員違背法定程序所取得，又被告以
    外之人於審判外之陳述，經核並無非出於自由意願而為陳述
    或遭違法取證及顯有不可信之情況，再卷內之文書證據，亦
    無刑事訴訟法第159 條之4 之顯有不可信之情況與不得作為
    證據之情形，且公訴人、被告迄本院言詞辯論終結前均未聲
    明異議，依刑事訴訟法第159 條至159 條之5 之規定，均有
    證據能力，合先敘明。
貳、實體方面：
一、認定犯罪事實所憑之證據及理由：
    被告張世海經本院合法傳喚未到，惟其在原審堅詞否認有何
    竊盜行為，辯稱：伊沒有竊車，伊曾經搭乘友人杜永文所駕
    駛之廂型車，而在車內抽菸、棄置工作用之手套，不能僅憑
    車內有與伊DNA-STR 型別相符之菸蒂、手套，就認定該車係
    伊所竊云云。惟查：
  (一)車號5731-JC 號自用小貨車係鍾淵學弟媳婦陳妤柔所有，而
    該車為鍾淵學所使用，該車於97年10月11日上午10時許，在
    臺北縣樹林市○○街276 號前遭竊等情，業經證人鍾淵學在
    警詢中證述明確（見98年度偵字第5311號偵查卷第6 至7 頁
    ）。再警方尋獲該車後，將之返還予鍾淵學等情，亦有卷附
    贓物認領保管單、臺北縣政府警察局車輛尋獲電腦輸入單及
    該車之照片等文件附卷可稽（見98年度偵字第5311號偵查卷
    第10至16頁、第18頁）。
  (二)車號DA-3437 號自用小貨車係李進居所有，於98年1 月12日
    前之某時許，在臺北縣板橋市○○路155 巷27號前遭竊等情
    ，業經證人李進居在警詢中證述明確（見98年度偵字第1855
    4 號偵查卷第7 頁）。再警方嗣尋獲該車，亦有卷附臺北縣
    政府警察局車輛尋獲電腦輸入單、車籍查詢－基本資料詳細
    畫面及該車之照片等文件附卷可稽（見98年度偵字第18554
    號偵查卷第8 至9 頁、第29頁、第32頁）。
  (三)又警方於98年2 月1 日下午4 時35分許在臺北縣板橋市○○
    ○路○ 段301 巷41弄環河公園內尋得車號5731-JC 號自用小
    貨車，並在該車車內前座手煞車下扣得手套1 雙，將該手套
    送鑑結果，發現與張世海檔存之DNA –STR 型別相符等情，
    此有臺北縣政府警察局97年12月26日北縣警鑑字第09701686
    63號鑑驗書在卷足憑（見98年度偵字第5311號偵查卷第9 頁
    正反面）。再警方於98年6 月16日上午11時50分許，在臺北
    縣板橋市○○路○ 段52號前尋得車號DA-3437 號自用小貨車
    ，並在該車車內排檔桿後菸盒內採集到香菸1 支，送請比對
    後，發現與被告之DNA-STR 型別相符等情，亦有臺北縣政府
    警察局98年6 月2 日北縣警鑑字第0980074749號鑑驗書在卷
    足憑（見98年度偵第18554 號偵查卷第10頁正反面）。足徵
    在前開2 車內所扣得之上揭證物均與被告之DNA-STR 型別相
    符，則被告確曾在該2 車內待過，堪以認定。
  (四)被告雖以前詞置辯：伊曾經搭乘友人杜永文所駕駛之前開2
    廂型車去做水電的工作，而在車內抽菸、棄置工作用之手套
    ，但伊絕沒有竊盜過上開2 部車云云。惟查，證人杜永文在
    本院具結證稱略以：其於「98年1 月20日當天」有用「當天
    」偷來的紅色廂型車載過被告到臺北縣新莊市○○○路的工
    地偷一批工具，而其只有載過被告這一次，沒有用其他的車
    載過被告，庭上提示給我看的5731-JC 號自用小貨車及DA-3
    437 號自用小貨車的照片所示的車並不是其偷的，其也絕沒
    有駕駛該2 部車載過被告等語（見本院99年10月6 日審判筆
    錄）。此外，復有與證人杜永文前開證述其於98年1 月20日
    駕駛其竊得之自小貨車搭載被告，共犯涂家豪則騎機車一同
    前往臺北縣新莊市○○○路118-22號旁的工地偷一批工具，
    而杜永文搭載被告所駕駛的自小貨車係其於98年1 月19日晚
    上11時30分許在臺縣新莊市○○○路137 號對面所竊得之車
    ，杜永文亦因該等案件被判刑確定等情的臺灣板橋地方法院
    99年度易字第520 號刑事判決書1 件在卷可參（見臺灣板橋
    地方法院99年度易字第520 號影卷），益徵證人杜永文上開
    在本院之證述，信而有徵，堪以採信。則杜永文固於「98年
    1 月20日」曾駕駛自小貨車搭載被告，但杜永文搭載被告所
    駕駛的自小貨車係杜永文98年1 月20日前晚11時30分許所竊
    得，與本案97 年10 月11日上午10時許5731-JC 號自用小貨
    車被竊暨98年1 月12日DA-3437 號車被竊等情無涉，當無疑
    義。抑且，上開手套、煙蒂之位置，均係在手煞車處，乃在
    車內之中間，距離二側車門均非甚近，且該煙蒂並非自然燃
    燒殆盡，而係為人揉壓熄滅後，放入菸盒內，有現場採證照
    片可稽（見勘查採證同意書卷最後1 頁），並非如被告在原
    審所辯：「我不知道，可能我有抽煙，然後丟在車內踏板上
    。」之情節（見原審卷第86頁）。足見被告所辯純屬子虛，
    基於經驗法則，上開情狀更足以證明吸用該煙之被告，係坐
    在駕駛座開車，因該煙即將燒盡，故自行將煙蒂揉壓熄滅後
    置於該處，是被告確有本件竊盜（DA-3437 車部分）犯行無
    疑。另在5731-JC 號自用小貨車前座手煞車下扣得被告所有
    之手套部分，被告辯稱係其與杜永文一同去做水電工作所使
    用之物，然已為杜永文到庭否認（見本院99年10月6 日審判
    筆錄第8 至9 頁），益徵該手套確係被告在竊取車號5731-J
    C 號自用小貨車時，為避免留下指紋而雙手戴手套竊得該車
    ，亦堪認定。從而，被告前開辯解，顯係畏罪卸責之虛詞，
    不足採信。
  (五)綜上諸情參互以析，本案事證明確，被告前開所辯與經驗、
    證據法則相違，不足採信，被告犯行堪可認定，應予依法論
    科。
二、論罪理由：
    核被告2 次竊盜之犯行，均係犯刑法第320 條第1 項之普通
    竊盜罪。被告所犯前開2 罪，犯意個別，應予分論併罰。被
    告前有多次竊盜前科，最近二次曾因犯竊盜罪，經臺灣板橋
    地方法院以94年度簡字第2327號判決判處有期徒刑5 月；再
    因犯竊盜罪，經臺灣士林地方法院以94年度易字第767 號判
    決判處有期徒刑6 月，上訴後經本院以94年度上易字第2126
    號判決駁回上訴確定；上開二案經臺灣板橋地方法院以95年
    度聲字第942 號裁定定應執行有期徒刑10月確定，送監執行
    後於95年11月14日因縮短刑期執畢出監等情，有臺灣高等法
    院被告前案紀錄表在卷可按，其於5 年以內故意再犯本案2
    件有期徒刑以上之罪，皆為累犯，均應依刑法第47條第1 項
    之規定，分別加重其刑。
三、撤銷原判決之理由：
    原審未能詳酌卷證，遽認不能證明被告犯罪，對被告為無罪
    之諭知，即未有合，檢察官上訴指摘原判決不當，為有理由
    ，應由本院將原判決撤銷改判。
四、科刑審酌事由及沒收：
    爰審酌被告正值壯年，不思循合法途徑獲致財物，竟貪圖私
    慾而罹罪章，且有如事實欄所述前科，素行不佳，對於被害
    人之財物造成頗大之損害；暨被告犯後矢口否認犯行，毫無
    悔意等一切情狀，量處如主文第2 項所示之刑，並定其應執
    行刑，以資懲儆。至扣案手套1 雙，顯係被告在竊取車號57
    31-JC 號自用小貨車時為為避免留下指紋而以雙手戴手套之
    方式為竊盜犯行，故該手套1 雙顯係被告所有供其犯該罪所
    用之物，依刑法第38條第1 項第2 款之規定，應在該次竊盜
    犯行項下宣告沒收。另在DA-3437 號自用小貨車內所扣到香
    菸1 支等物，衡情與被告所為竊盜犯行無關，爰不予宣告沒
    收，附此敘明。
、一造辯論判決：
    被告經合法傳喚，無正當之理由不到庭，爰不待其陳述，逕
    行判決。
據上論斷，應依刑事訴訟法第369 條第1 項前段、第364 條、第
371 條、第299 條第1 項前段，刑法第320 條第1 項、第47條第
1 項、第51條第5 款、第38條第1 項第2 款，刑法施行法第1 條
之1 ，判決如主文。
本案經檢察官羅建勛到庭執行職務。
中    華    民    國    99    年    12    月    8     日
                  刑事第二十庭審判長法  官  楊貴雄
                                    法  官  林銓正
                                    法  官  許必奇
以上正本證明與原本無異。
不得上訴。
                                    書記官  高郁婷
中    華    民    國    99    年    12    月    9     日
附錄：本案論罪科刑法條全文
中華民國刑法第320條第1 項：
（普通竊盜罪、竊佔罪）
意圖為自己或第三人不法之所有，而竊取他人之動產者，為竊盜
罪，處5  年以下有期徒刑、拘役或 5 百元以下罰金。

司法院資訊處製作；財團法人民間司法改革基金會備份。
